臺灣高等法院臺中分院民事判決　　　　 94年度上易字第311號
上　訴　人　乙○○
被 上訴 人　甲○○
上列當事人間請求損害賠償事件，上訴人對於中華民國94年6月
15日臺灣臺中地方法院第一審判決（94年度訴字第311號），提
起上訴，於94年9月27日言詞辯論終結，判決如下：
    主　　  文
上訴駁回。
第二審訴訟費用由上訴人負擔。
    事實及理由
一、按判決書內應記載之事實，得引用第一審判決。又判決書內
    應記載之理由，如第二審關於攻擊或防禦方法之意見及法律
    上之意見與第一審判決相同者，得引用之；如有不同者，應
    另行記載。關於當事人提出新攻擊防禦方法之意見，應併記
    載。民事訴訟法第454條第1項前段及第2項定有明文。本
    件原審判決關於事實及理由，經核於法並無違誤，本院並無
    不同意見。茲引用之。（詳如附件）
二、上訴人之上訴理由，無非以：如非受到被上訴人之傷害，致
    右手第4、5掌骨頸移位之骨折，住院治療，則可出外工作，
    每月最低工資應在新台幣（以下同）15,000元以上，足有4
    個月之久無法工作，損失應在60,000以上，原審判決全部予
    以駁回，實有違情理。又精神慰撫金亦僅判令被上訴人賠償
    30,000元，其理由略謂被上訴人為高中程度，經營小生意，
    月入2、3萬元不等，上訴人僅小學程度，故僅命賠30,000元
    。惟按法院應維護司法之公平正義，對作奸犯科之徒予以應
    有之制裁，遏止犯罪，維護社會之安寧。上訴人右手第4、5
    掌骨，經被上訴人打成移位骨折，至今未癒，今後亦無法完
    全治療，工作力勢必減低，造成終生之痛苦，對此上訴人亦
    僅請求賠償180,000元，已屬偏低，但原審判決僅准六分之
    一，不合法律之公平正義。為此提起上訴，請求依勞委會公
    布之勞工最低工資計算，並以童綜合醫院出具之診斷書，證
    明上訴人須經3個月之治療休養始能回復工作，計算上訴人
    之不能工作損失，並增加精神慰撫金之金額，合計請求被上
    訴人應再給付上訴人210,000元等情，上訴聲明求為判決：
    (一)原判決關於駁回上訴人後項之訴部分廢棄。(二)前項廢棄部
    分，被上訴人應再給付上訴人210,000元。被上訴人則聲明
    ：求為判決駁回上訴。
三、經查，上訴人請求不能工作之損失，不能准許之理由，原審
    判決已在其事實及理由欄貳實體方面之理由四、(二)詳為說明
    論述，上訴後再予爭執，亦無法提出其受傷之前，後曾有工
    作收入之證明，僅稱當時已找到工作，只是還沒有去上班，
    公司無法出具證明云云。然查上訴人所稱當時已經找到工作
    ，尚未去上班即被毆傷，而無法去上班，因之公司無法出具
    證明云云，無非係指其在原審提出之中星險代理股份有限公
    司。然據該公司函覆原法院，業已表明該公司並無清水營業
    處，而上訴人亦非該公司之人員等情甚明，上訴人再予爭執
    ，實不足取。況且上訴人自88年2月起至92年11月止，均無
    任職記錄，而90年之所得總額僅26,164元，91年全年無收入
    ，並由其子女申報扶養等情亦經原審法院予以查明，並記載
    於判決理由中詳加說明不准之理由，本院認此部分並無違誤
    ，上訴後亦未提出任何可供查證及證實其確實有工作，而因
    傷不能工作遭受損失之證明，此部分之上訴，自不應准許。
    又不法侵害他人之身體、健康、被害人雖非財產上之損害，
    亦得請求賠償相當之金額，民法第195條第1項定有明文。惟
    所謂相當，自以實際加害情形對其影響是否重大及所受之痛
    苦情形，並斟酌雙方身分，資力與加害程度，加害人之經濟
    狀況等關係予以核定（最高法院47年台上字第1221號、51
    年台上字第223號判例參照）。原審判決已據此予以核定，
    認由被上訴人賠償30,000元為相當，上訴人認為太低而請求
    增加賠償之金額，並未提出任何可供參酌之事項及證明，本
    院亦認為此部分之請求為無理由，不予准許。
四、綜上所述，上訴為無理由，應依民事訴訟法第449條第1項、
    第454條、第78條判決如主文。
中　　華　　民　　國　　94　　年　　10　　月　　11　　日
                  　民事第三庭審判長法  官　陳照德
                                    法  官　曾謀貴
                                    法  官　蔡王金全
以上正本係照原本作成。
不得上訴。
                                    書記官　陳美利
中　　華　　民　　國　　94　　年　　10　　月　　11　　日
                                                      Ｖ
